【裁判字號】    97,易,985
【裁判日期】    971231
【裁判案由】    竊盜
【裁判全文】
臺灣桃園地方法院刑事判決               97年度易字第985號
公  訴  人  臺灣桃園地方法院檢察署檢察官
被      告  寅○○
                    （現於臺灣桃園看守所羈押中）
上列被告因竊盜案件，經檢察官提起公訴（97年度偵字第15172
號），被告於本院準備程序進行中就被訴事實為有罪之陳述，經
本院告知簡式審判程序意旨，並聽取公訴人、被告之意見後，本
院裁定依簡式審判程序審理，判決如下：
    主  文
寅○○犯如附表主文欄所示之罪，分別處如附表主文欄所示之刑
。應執行有期徒刑參年。
    事  實
一、寅○○意圖為自己不法之所有，基於竊盜之犯意，分別為下
    列行為：
  (一)其於附表一所示之時間、地點，徒手竊取如附表一所示被害
    人戊○○等3 人之物品，得手後，將附表一編號1 之物品變
    賣花用殆盡，並將附表一編號2 、3 所竊之機車使用後丟棄
    在桃園縣中壢市○○○路405 巷13弄12衖口處。
  (二)其與友人陳建文（另案由臺灣桃園地方法院檢察署檢察官偵
    查中），共同基於竊盜之犯意聯絡及行為分擔，於附表二所
    示之時間、地點，先由陳建文自桃園縣中壢市○○○街10巷
    12 號1樓處，爬上己○○位在同址2 樓201 室之住家後，再
    由陳建文下樓至1 樓，開啟門鎖讓寅○○進入後，2 人即共
    同竊取如附表二所示己○○之物品，得手後，2 人變賣花用
    殆盡。
  (三)其與友人曾信傑（另案由臺灣桃園地方法院檢察署檢察官偵
    查中），共同基於竊盜之犯意聯絡及行為分擔，於附表三所
    示之時間、地點，由2 人一同或由曾信傑或寅○○擔任竊取
    如附表三所示被害人巳○○等11人之物品工作，而寅○○或
    曾信傑則在失竊地附近擔任把風工作，得手後，2 人變賣花
    用殆盡。嗣於97年10月2 日晚上11時許，在桃園縣中壢市○
    ○路445 巷29 7號前，經警方盤查寅○○，在其身上查獲辰
    ○○所有車牌號碼973-BBB 號重型機車之鑰匙，始循線查知
    上情。
二、案經桃園縣政府警察局平鎮分局報請臺灣桃園地方法院檢察
    官偵查起訴。
    理  由
一、按除被告所犯為死刑、無期徒刑、最輕本刑為三年以上有期
    徒刑之罪或高等法院管轄第一審案件者外，於第一次審判期
    日前之準備程序進行中，被告先就被訴事實為有罪之陳述時
    ，審判長得告知被告簡式審判程序之旨，並聽取當事人、代
    理人、辯護人及輔佐人之意見後，裁定進行簡式審判程序，
    刑事訴訟法第273 條之1 第1 項定有明文。經核本件被告寅
    ○○所犯係死刑、無期徒刑、最輕本刑為三年以上有期徒刑
    以外之罪，其於準備程序中就被訴事實為有罪之陳述，經法
    官告知簡式審判程序之旨，並聽取公訴人、被告之意見後，
    本院爰依首揭規定，由受命法官獨任進行簡式審判程序，合
    先敘明。
二、認定犯罪事實所憑之證據及理由：
  (一)有關附表一編號1 犯罪事實部分：
    業據被告寅○○於警詢、偵訊、本院準備程序及審理中均供
    認不諱（見97年度偵字第15172 號偵查卷宗第5 至6 、51至
    52頁及本院卷第10、47頁），並有被害人戊○○於警詢及偵
    查中指訴明確（見97年度偵字第15172 號偵查卷宗第10至13
    、20至21頁），復有桃園縣政府警察局龜山分局龜山派出所
    受理刑事案件報案三聯單、監視錄影器翻拍畫面照片等資料
    在卷可稽（同上偵查卷第14、16、23至44頁）。
  (二)有關附表一編號2 犯罪事實部分：
    業據被告寅○○於警詢、偵訊、本院準備程序及審理中均自
    承不諱（見97年度偵字第21363 號偵查卷宗第11頁背面、13
    8 頁及本院卷第10、47至48頁），並有被害人辛○○於警詢
    中指訴歷歷（見97年度偵字第21 363號偵查卷宗第30頁），
    且有贓物認領保管單、桃園縣政府警察局車輛協尋、尋獲電
    腦輸入單、起出贓物照片及桃園縣政府警察局平鎮分局扣押
    物品目錄表等件在卷可佐（同上偵查卷第31至34、66、73頁
    ）。
  (三)有關附表一編號3 犯罪事實部分：
    業據被告寅○○於警詢、偵訊、本院準備程序及審理中均自
    白不諱（見97年度偵字第21363 號偵查卷宗第11、86、100
    頁及本院卷第10、48頁），復有被害人辰○○於警詢及偵訊
    中指訴明確（見97年度偵字第21363 號偵查卷宗第35、100
    頁），且有贓物認領保管單、桃園縣政府警察局車輛協尋、
    尋獲電腦輸入單、起出贓物照片及桃園縣政府警察局平鎮分
    局扣押物品目錄表等資料附卷可稽（同上偵卷第36至39、63
    、71至72頁）。
  (四)有關附表二編號1 犯罪事實部分：
    業據被告寅○○於偵訊、本院準備程序及審理中供陳不諱（
    見97年度偵字第21363 號偵查卷宗第139 頁及本院卷第10、
    48頁），另有被害人己○○於警詢、偵訊中指訴綦詳（見97
    年度偵字第21363 號偵查卷宗第47、102 頁），且有桃園縣
    政府警察局中壢分局普仁派出所受理刑事案件報案三聯單、
    監視器畫面等在卷可佐（同上偵查卷第48、145 至155 、15
    6 至166 頁）。
  (五)有關附表三編號1 犯罪事實部分：
    業據被告寅○○於警詢、偵查、本院準備程序及審理中自承
    不諱（見97年度偵字第21363 號偵查卷宗第15、87、104 頁
    及本院卷第10、49頁），並有被害人巳○○於警詢、偵訊中
    指訴明確（見97年度偵字第21363 號偵查卷宗第57、104 頁
    ），復有刑案現場照片在卷可憑（同上偵查卷第79頁）。
  (六)有關附表三編號2 犯罪事實部分：
    業據被告寅○○於警詢、本院準備程序及審理中自白不諱（
    見97年度偵字第21363 號偵查卷宗第15頁背面及本院卷第10
    、49頁），核與被害人卯○○警詢指訴相符（見97年度偵字
    第21 363號偵查卷宗第58至59頁），並有刑案現場照片附卷
    可參（見同上偵查卷第77至78頁）。
  (七)有關附表三編號3 犯罪事實部分：
    業據被告寅○○於偵訊、本院準備程序及審理中皆供承不諱
    （見97年度偵字第21363 號偵查卷宗第11背面至12、86、10
    0 頁及本院卷第10、49頁），並有被害人癸○○警詢、偵訊
    指訴歷歷（見97年偵字第21363 號偵查卷第40至41、100 頁
    ），且有刑案現場照片等資料在卷可按（同上偵查卷第77頁
    ）。
  (八)有關附表三編號4 犯罪事實部分：
    業據被告寅○○於警詢、偵訊、本院準備程序及審理中自承
    不諱（見97年度偵字第21363 號偵查卷宗第12、86、101 頁
    及本院卷第10頁），並有被害人子○○警詢、偵訊指訴甚明
    （見97年度偵字第21363 號偵查卷第42至43、101 頁），且
    有刑案現場照片附卷可憑（同上偵查卷第75頁）。
  (九)有關附表三編號5 犯罪事實部分：
    業據被告寅○○於偵訊、本院準備程序及審理中坦認不諱（
    見97年度偵字第21363 號偵查卷宗第12背面至13、86至87、
    106 頁及本院卷第10頁），並有被害人丑○○警詢中指訴明
    確（見97年度偵字第21363 號偵查卷第44頁），復有刑案現
    場照片在卷可稽（同上偵查卷第76頁）。
  (十)有關附表三編號6 犯罪事實部分：
    業據被告於偵訊、本院準備程序及審理中供承不諱（見97年
    度偵字第21363 號偵查卷宗第、15背面至16、87至88、105
    頁及本院卷第10頁），並有被害人庚○○警詢、偵訊中證述
    甚明（見97年度偵字第21363 號偵查卷第60、104 頁），復
    有桃園縣政府警察局八德分局高明派出所受理刑事案件報案
    三聯單、刑案現場照片等件在卷可參（同上偵查卷第61、80
    頁）。
  (十一)有關附表三編號7 犯罪事實部分：
    業據被告寅○○於本院準備程序及審理中供認不諱（見97年
    度偵字第21363 號偵查卷宗第13至13背面、87、101 頁及本
    院卷第10、49頁），並有被害人丙○○警詢及偵訊中指訴歷
    歷（見97年度偵字第21363 號偵查卷第45、101 頁），復有
    桃園縣政府警察局中壢分局普仁派出所受理刑事案件報案三
    聯單、刑案現場照片附卷可佐（同上偵查卷第46、76頁）。
  (十二)有關附表三編號8 犯罪事實部分：
    業據被告寅○○於偵查、本院準備程序及審理中坦承不諱（
    見97年度偵字第21363 號偵查卷宗第14、87、103 頁及本院
    卷第10頁），並有被害人丁○○警詢、偵訊中指訴甚明（見
    97年度偵字第21 363號偵查卷第51、103 頁），復有刑案現
    場照片附卷可參（同上偵查卷第80頁）。
  (十三)有關附表三編號9 犯罪事實部分：
    業據被告寅○○於偵訊、本院準備程序及審理中自承不諱（
    見97年度偵字第21363 號偵查卷宗第14、87、102 頁及本院
    卷第10頁），並有被害人乙○○警詢、偵訊中證述明確（見
    97年度偵字第21 363號偵查卷第49、102 頁），且有桃園縣
    政府警察局八德分局高明派出所受理刑事案件報案三聯單、
    刑案現場照片等資料在卷可稽（同上偵查卷第50、80頁）。
  (十四)有關附表三編號10犯罪事實部分：
    業據被告寅○○於偵訊、本院準備程序及審理中坦認不諱（
    見97年度偵字第21363 號偵查卷宗第14背面、87、105 頁及
    本院卷第10頁），並有被害人甲○○警詢及偵訊中指訴明確
    （見97年度偵字第21363 號偵查卷第52至53、105 頁），復
    有桃園縣政府警察局中壢分局普仁派出所受理刑事案件報案
    三聯單、刑案現場照片等資料在卷足憑（同上偵查卷第54、
    75 、76 頁）。
  (十五)有關附表三編號11犯罪事實部分：
    業據被告寅○○於偵訊、本院準備程序及審理中供承不諱（
    見97年度偵字第21363 號偵查卷宗第87、104 頁及本院卷第
    10頁），核與被害人壬○○警詢及偵訊中證述一致（見97年
    度偵字第2136 3號偵查卷第55至56、103 頁），復有刑案現
    場照片在卷可參（同上偵查卷第74頁）。
  (十六)綜上所述，足認被告自白與事實相符，犯行明確，應依法論
    科。
三、按踰越門扇、安全設備而入室行竊，其越入行為即屬侵入住
    宅，已結合於所犯加重竊盜罪之罪質中，無更行構成侵入住
    宅罪之理（最高法院27年上字第1887號判例意旨參照），是
    有關附表一編號1 所示之犯罪事實，雖告訴人戊○○就侵入
    住宅罪部分亦提出告訴，然踰越安全設備而入室行竊，其越
    入行為即屬侵入住宅，已結合於所犯加重竊盜罪之罪質中，
    無更行構成侵入住宅罪之理。次按刑法第321 條第1 項第2
    款所謂「其他安全設備」，係指除門扇牆垣以外，依通常觀
    念足認為防盜之一切設備而言（最高法院78年度台上字第44
    18號判決意旨參照）。鐵皮屋之鐵片、防盜窗、屋頂、冷氣
    孔與「門扇、牆垣」具有相類之性質，依社會通常觀念足認
    為屬防盜之設備，自係屬其他安全設備。再按毀壞門扇及安
    全設備之行為，乃係竊盜之加重要件行為，自無成立毀損之
    餘地。（最高法院83年度台上字第3856號判決意旨參照）。
    被告寅○○竊取附表一編號1 、附表二編號1 、附表三編號
    1 至6 、8 至11所示之物係以攀爬窗戶入內之方式為之，揆
    諸上揭判例意旨，其所為是踰越安全設備而犯之甚明。第按
    刑法第321 條第1 項第3 款之攜帶兇器竊盜罪，係以行為人
    攜帶兇器竊盜為其加重條件，此所謂兇器，其種類並無限制
    ，凡客觀上足對人之生命、身體、安全構成威脅，具有危險
    性之兇器均屬之，且祇須行竊時攜帶此種具有危險性之兇器
    為已足，並不以攜帶之初有行兇之意圖為必要（最高法院79
    年臺上字第5253號判例意旨參照）。查同案被告曾信傑持以
    犯附表三編號7 所用之一字型起子，屬金屬製品，質地堅硬
    ，是其客觀上均具有危險性，足以對人之身體、生命、安全
    構成威脅，顯為刑法第321 條第1 項第3 款所指之兇器無疑
    。此外，大門門鎖鑲入門內，已成為門扇之一部份，對其毀
    壞自屬毀壞門扇，故其等持一字型起子毀壞已成為門扇一部
    份之大門門鎖而竊盜，自屬攜帶兇器毀壞門扇竊盜。核被告
    附表一編號1 、附表二編號1 、附表三編號1 至2 、5 至6
    、8 至11所為，均係犯刑法第321 條第1 項第1 款、第2 款
    之踰越安全設備於夜間侵入住宅竊盜罪；附表一編號2 及3
    所為，均係犯刑法第320 條第1 項之普通竊盜罪；附表三編
    號3 及編號4 所為，均係犯刑法第321 條第1 項第2 款之踰
    越安全設備竊盜罪；附表三編號7 所為，係攜帶兇器毀壞門
    扇竊盜罪。雖起訴意旨認均依刑法第320 條第1 項之普通竊
    盜罪處斷，惟經公訴人更正並補充，起訴事實相同，爰依法
    變更起訴法條，併予敘明。又被告寅○○與陳建文就附表二
    編號1 所示之犯罪，具有犯意聯絡及行為分擔，為共同正犯
    ；其與曾信傑就附表三編號1 至11所示之犯罪，亦具有犯意
    聯絡及行為分擔，為共同正犯。另其所犯上開之罪，犯意各
    別，罪名不同，應分論併罰之。爰審酌被告尚值壯年，竟不
    思以正當手段獲取財物，而運用智慧於不當之途，且竊取他
    人之物變現換取現金，及其前科、素行、犯罪之手段、所竊
    取財物之價值、犯後尚知坦承犯行，態度良好等一切情狀，
    分別量處如主文所示之刑，並定其應執行之刑。至公訴人雖
    以被告本件所犯多次竊盜、加重竊盜犯行而具有犯罪之習慣
    另請宣告被告強制工作，然按保安處分係針對受處分人將來
    之危險性所為之處置，以達教化、治療之目的，為刑罰之補
    充制度，我國現行刑法採刑罰與保安處分雙軌制，係在維持
    行為責任之刑罰原則下，為協助行為人再社會化之功能，以
    及改善行為人潛在之危險性格，期能達成根治犯罪原因、預
    防犯罪之特別目的。是保安處分中之強制工作，旨在對嚴重
    職業性犯罪及欠缺正確工作觀念或無正常工作因而犯罪者，
    強制其從事勞動，學習一技之長及正確之謀生觀念，使其日
    後重返社會，能適應社會生活。又竊盜犯贓物犯保安處分條
    例第3 條第1 項規定：18歲以上之「竊盜犯」、贓物犯，有
    犯罪之習慣者，得於刑之執行前，令入勞動場所強制工作。
    另刑法第90條第1 項亦規定：有犯罪之習慣或因遊蕩或懶惰
    成習而犯罪者，得於刑之執行完畢或赦免後，令入勞動場所
    ，強制工作。即均係本於保安處分應受比例原則之規範，使
    保安處分之宣告，與行為人所為行為之嚴重性、行為人所表
    現之危險性及對於行為人未來行為之期待性相當之意旨而制
    定，而由法院視行為人之危險性格，決定應否令入勞動處所
    強制工作，以達預防之目的，有最高法院95年度台上字第
    4615號判決意旨可參。經本院查閱被告寅○○之前案紀錄表
    ，其於97年因竊盜案件，經本院以97年度桃簡字第2281號判
    處有期徒刑6 月，如易科罰金，以1 千元折算1 日確定，此
    有臺灣高等法院被告前案紀錄表在卷可參，則本件被告寅○
    ○固有如檢察官所指重複犯罪之情形，惟因其前案不僅係以
    易科罰金結案甚至尚未受徒刑之教化，尚難認非使其為強制
    工作外，已無其他方法使為處罰及教化，如本院對被告就本
    案處以長期有期徒刑，其執行內容與強制工作內容無異，亦
    即同樣可達教化及預防之目的，且如本院就本件已定應執行
    刑外，另宣告強制工作3 年，實質上係處以與被告犯行相較
    之下顯不相當之刑罰，亦有違比例原則之虞。是公訴人關於
    強制工作之聲請，於法尚有未合之處。至被告寅○○持以犯
    犯罪事實附表一編號2 所用之自備萬能鑰匙，雖係其所有，
    然並未扣案，並無證據證明前述萬用鑰匙均尚存在，況非屬
    必須沒收之物，為避免將來執行困難，故不宣告沒收。又被
    告寅○○與曾信傑以犯犯罪事實附表三編號4 、6 所用梯子
    ，並無證據為被告寅○○及曾信傑所有，且未扣案，亦無證
    據證明前述梯子尚存在，況非屬必須沒收之物，為避免將來
    執行困難，故不宣告沒收。至其等持以犯犯罪事實附表三編
    號7 所用所用之一字型起子，雖係同案被告曾信傑所有，然
    並未扣案，而被告寅○○於本院審理中表示不知道該一字型
    起子現在於何處，並無證據證明前述該一字型起子尚存在，
    況非屬必須沒收之物，為避免將來執行困難，故不宣告沒收
    。
據上論斷，應依刑事訴訟法第273 條之1 第1 項、第299 條第1
項前段、第300 條，刑法第320 條第1 項、第321 條第1 項第1
款、第2 款、第3 款、第28條、第51條第5 款，判決如主文。
本案經檢察官翁偉玲到庭執行職務。
中    華    民    國    97    年    12    月    31    日
                  刑事第七庭    法  官  連雅婷
以上正本證明與原本無異。
如不服本判決應於收受判決後10日內向本院提出上訴書狀，並應
敘述具體理由。其未敘述上訴理由者，應於上訴期間屆滿後20日
內向本院補提理由書(均須按他造當事人之人數附繕本)「切勿逕
送上級法院」。
                                書記官  張尹嫚
中    華    民    國    97    年    12    月    31    日
附表一：
┌──┬───┬───────┬────────┬─────────┬───────┬─────────┐
│編號│被害人│    時  間    │    地    點    │      方  法      │   失竊物品   │   主        文   │
├──┼───┼───────┼────────┼─────────┼───────┼─────────┤
│1.  │戊○○│97年4 月9 日晚│桃園縣龜山鄉明德│寅○○單獨攀爬並踰│HP筆記型電腦及│踰越安全設備於夜間│
│    │      │上10時許      │路240 巷12之1 號│越該住家具防閑作用│CANON G9數位相│侵入住宅竊盜，處有│
│    │      │              │2 樓之住家      │屬安全設備而未關閉│機各1 台、現金│期徒刑陸月。      │
│    │      │              │                │之窗戶入內（無故侵│2,0000元等物  │                  │
│    │      │              │                │入住宅部分另具林園│              │                  │
│    │      │              │                │淳提出告訴）徒手竊│              │                  │
│    │      │              │                │取。              │              │                  │
├──┼───┼───────┼────────┼─────────┼───────┼─────────┤
│2.  │辛○○│97年7 月24日下│桃園縣中壢市南亞│寅○○單獨持自備鑰│MY3-910 號重型│竊盜，處有期徒刑參│
│    │      │午6 時許      │新村36號前      │匙徒手竊取。      │機車1 台      │月。              │
│    │      │              │                │                  │              │                  │
│    │      │              │                │                  │              │                  │
├──┼───┼───────┼────────┼─────────┼───────┼─────────┤
│3.  │辰○○│97年9 月2 日晚│桃園縣中壢市龍岡│寅○○見鑰匙插在電│937-BBB 號重型│竊盜，處有期徒刑參│
│    │      │上7 時30分許  │路二段177 號前  │孔未取走，單獨徒手│機車1 台      │月。              │
│    │      │              │                │竊取。            │              │                  │
│    │      │              │                │                  │              │                  │
└──┴───┴───────┴────────┴─────────┴───────┴─────────┘
附表二：
┌──┬───┬───────┬────────┬─────────┬───────┬─────────┐
│編號│被害人│    時  間    │    地    點    │      方  法      │   失竊物品   │   主        文   │
├──┼───┼───────┼────────┼─────────┼───────┼─────────┤
│1.  │己○○│97年9 月20日晚│桃園縣中壢市新中│由友人陳建文攀爬陽│電腦主機及螢幕│共同踰越安全設備於│
│    │      │上11時許      │一街10巷12號2 樓│台並踰越該住家具防│、數位相機各1 │夜間侵入住宅竊盜，│
│    │      │              │201 室          │閑作用屬安全設備而│台、電動刮鬍刀│處有期徒刑陸月。  │
│    │      │              │                │未上鎖之後門窗戶後│、現金約200 元│                  │
│    │      │              │                │，自內開啟門鎖後同│等物          │                  │
│    │      │              │                │入內（無故侵入住宅│              │                  │
│    │      │              │                │部分，未具告訴），│              │                  │
│    │      │              │                │由陳建文行竊，蔣明│              │                  │
│    │      │              │                │聖在一旁擔任把風工│              │                  │
│    │      │              │                │作。              │              │                  │
└──┴───┴───────┴────────┴─────────┴───────┴─────────┘
附表三：
┌──┬───┬───────┬────────┬─────────┬───────┬─────────┐
│編號│被害人│    時  間    │    地    點    │      方  法      │   失竊物品   │   主        文   │
├──┼───┼───────┼────────┼─────────┼───────┼─────────┤
│1.  │巳○○│97年3 月31日夜│桃園縣中壢市合浦│由友人曾信傑攀爬架│電腦主機1 台、│共同踰越安全設備於│
│    │      │間某時        │街103 號3 樓3 之│設於旁之鷹架並踰越│斜背包1 只等物│夜間侵入住宅竊盜，│
│    │      │              │3 室            │該住家具防閑作用屬│              │處有期徒刑陸月。  │
│    │      │              │                │安全設備之窗戶入內│              │                  │
│    │      │              │                │後（無故侵入住宅部│              │                  │
│    │      │              │                │分，未具告訴），徒│              │                  │
│    │      │              │                │手竊取，寅○○在外│              │                  │
│    │      │              │                │擔任把風工作。    │              │                  │
├──┼───┼───────┼────────┼─────────┼───────┼─────────┤
│2.  │卯○○│97年5 、6 月某│桃園縣中壢市廣州│由友人曾信傑攀爬並│電腦主機及VIEW│共同踰越安全設備於│
│    │      │日晚上9 時40分│路325 巷6 弄18號│踰越該住家具防閑作│SONIC 液晶螢幕│夜間侵入住宅竊盜，│
│    │      │許            │2 樓A207室      │用屬安全設備之窗戶│各1 台、背包等│處有期徒刑陸月。  │
│    │      │              │                │入內後（無故侵入住│物            │                  │
│    │      │              │                │宅部分，未具告訴）│              │                  │
│    │      │              │                │，徒手竊取，寅○○│              │                  │
│    │      │              │                │在外擔任把風工作。│              │                  │
├──┼───┼───────┼────────┼─────────┼───────┼─────────┤
│3.  │癸○○│97年7 月間某日│桃園縣中壢市皓東│由友人曾信傑攀爬陽│電腦主機與CHIM│共同踰越安全設備竊│
│    │      │某時          │街35號2 樓2B室  │台並踰越該住家具防│EI螢幕各1 台、│盜，處有期徒刑陸月│
│    │      │              │                │閑作用屬安全設備之│室內拖鞋1 雙等│。                │
│    │      │              │                │窗戶後入內（無故侵│物            │                  │
│    │      │              │                │入住宅部分，未具告│              │                  │
│    │      │              │                │訴）徒手竊取，蔣明│              │                  │
│    │      │              │                │聖在外擔任把風工作│              │                  │
│    │      │              │                │。                │              │                  │
├──┼───┼───────┼────────┼─────────┼───────┼─────────┤
│4.  │子○○│97年7 月底某日│桃園縣中壢市協同│寅○○與友人曾信傑│電腦主機及螢幕│共同踰越安全設備竊│
│    │      │某時          │街17號204 室    │共同以梯子攀爬並踰│各1 台、圖書禮│盜，處有期徒刑陸月│
│    │      │              │                │越該住家具防閑作用│券300 元、手提│。                │
│    │      │              │                │屬安全設備而未關閉│包等物        │                  │
│    │      │              │                │之窗戶入內後（無故│              │                  │
│    │      │              │                │侵入住宅部分，未具│              │                  │
│    │      │              │                │告訴），徒手竊取。│              │                  │
├──┼───┼───────┼────────┼─────────┼───────┼─────────┤
│5.  │丑○○│97年8 月27日晚│桃園縣中壢市新中│寅○○與友人曾信傑│電腦主機2 台  │共同踰越安全設備於│
│    │      │上7 時許      │一街25巷2 號2 樓│見左址1 樓大門未關│              │夜間侵入住宅竊盜，│
│    │      │              │                │，共同進入後上2 樓│              │處有期徒刑陸月。  │
│    │      │              │                │，並自一旁鐵皮屋踰│              │                  │
│    │      │              │                │越該住家具防閑作用│              │                  │
│    │      │              │                │屬安全設備之窗戶入│              │                  │
│    │      │              │                │內後（無故侵入住宅│              │                  │
│    │      │              │                │部分，未具告訴），│              │                  │
│    │      │              │                │徒手竊取。        │              │                  │
├──┼───┼───────┼────────┼─────────┼───────┼─────────┤
│6.  │庚○○│97年9 月5 日晚│桃園縣八德市崁腳│寅○○以梯子攀爬並│HP筆記型電腦1 │共同踰越安全設備於│
│    │      │上11時30分許  │6 之22號202 室  │踰越該住家具防閑作│台及現金約4000│夜間侵入住宅竊盜，│
│    │      │              │                │用屬安全設備之窗戶│元等物        │處有期徒刑陸月。  │
│    │      │              │                │入內後（無故侵入住│              │                  │
│    │      │              │                │宅部分，未具告訴）│              │                  │
│    │      │              │                │，徒手竊取，友人曾│              │                  │
│    │      │              │                │信傑在外擔任把風工│              │                  │
│    │      │              │                │作。              │              │                  │
├──┼───┼───────┼────────┼─────────┼───────┼─────────┤
│7.  │丙○○│97年9 月11日下│桃園縣中壢市新中│由友人曾信傑持其所│電腦主機、液晶│共同攜帶兇器毀壞門│
│    │      │午4 時30分許  │一街25巷2 號1 樓│有客觀上足以威脅人│螢幕、MP4 、卡│扇竊盜，處有期徒刑│
│    │      │              │1 左室          │之生命、身體安全，│西歐相機各1 台│柒月。            │
│    │      │              │                │具有危險性並可供作│、摩托羅拉行動│                  │
│    │      │              │                │為兇器使用之一字起│電話1 具、MP4 │                  │
│    │      │              │                │子（未扣案）撬開該│傳輸線、行動電│                  │
│    │      │              │                │住家具防閑作用屬安│話充電器、現金│                  │
│    │      │              │                │全設備之門鎖後，蔣│4,000 元等物  │                  │
│    │      │              │                │明聖與曾信傑一同入│              │                  │
│    │      │              │                │內（無故侵入住宅部│              │                  │
│    │      │              │                │分，未具告訴）竊取│              │                  │
│    │      │              │                │。                │              │                  │
├──┼───┼───────┼────────┼─────────┼───────┼─────────┤
│8.  │丁○○│97年9 月21日晚│桃園縣八德市崁腳│由寅○○攀爬並踰越│無敵翻譯機1 台│共同踰越安全設備於│
│    │      │上9 時5 分許  │6 之22號106 室  │該住家具防閑作用屬│              │夜間侵入住宅竊盜，│
│    │      │              │                │安全設備之窗戶入內│              │處有期徒刑陸月。  │
│    │      │              │                │後（無故侵入住宅部│              │                  │
│    │      │              │                │分，未具告訴），徒│              │                  │
│    │      │              │                │手竊取，友人曾信傑│              │                  │
│    │      │              │                │在外擔任把風工作。│              │                  │
├──┼───┼───────┼────────┼─────────┼───────┼─────────┤
│9.  │乙○○│97年9 月21日晚│桃園縣八德市崁腳│由友人曾信傑攀爬並│TOSHIBA 筆記型│共同踰越安全設備於│
│    │      │上9 時5 分許  │6 之22號108 室  │踰越該住家具防閑作│電腦及快譯通翻│夜間侵入住宅竊盜，│
│    │      │              │                │用屬安全設備之窗戶│譯機各1 台等物│處有期徒刑陸月。  │
│    │      │              │                │入內後（無故侵入住│              │                  │
│    │      │              │                │宅部分，未具告訴）│              │                  │
│    │      │              │                │，徒手竊取，寅○○│              │                  │
│    │      │              │                │在外擔任把風工作。│              │                  │
├──┼───┼───────┼────────┼─────────┼───────┼─────────┤
│10. │甲○○│97年9 月27日晚│桃園縣中壢市中山│由友人曾信傑攀爬並│HP電腦主機與螢│共同踰越安全設備於│
│    │      │上11時40分許  │東路一段259號A06│踰越該住家具防閑作│幕、卡西歐數位│夜間侵入住宅竊盜，│
│    │      │              │室              │用屬安全設備之窗戶│相機、MP3 各1 │處有期徒刑陸月。  │
│    │      │              │                │入內後（無故侵入住│台、黑色側背包│                  │
│    │      │              │                │宅部分，未具告訴）│及皮夾﹝內有身│                  │
│    │      │              │                │，徒手竊取，寅○○│分證、健保卡、│                  │
│    │      │              │                │在外擔任把風工作。│汽車駕照等物﹞│                  │
│    │      │              │                │                  │各1 個等物    │                  │
├──┼───┼───────┼────────┼─────────┼───────┼─────────┤
│11. │壬○○│97年9 月28日凌│桃園縣中壢市合浦│由友人曾信傑攀爬架│三星行動電話1 │共同踰越安全設備於│
│    │      │晨0 時30分許  │街125 號309 室  │設於旁之鷹架並踰越│具﹝搭配門號：│夜間侵入住宅竊盜，│
│    │      │              │                │該住家具防閑作用屬│0000000000﹞、│處有期徒刑陸月。  │
│    │      │              │                │安全設備之窗戶入內│液晶電視1 台、│                  │
│    │      │              │                │後（無故侵入住宅部│現金約7,000 元│                  │
│    │      │              │                │分，未具告訴），徒│、羽絨外套、證│                  │
│    │      │              │                │手竊取，寅○○在外│件及證照等物  │                  │
│    │      │              │                │擔任把風工作。    │              │                  │
└──┴───┴───────┴────────┴─────────┴───────┴─────────┘


司法院資訊處製作；財團法人民間司法改革基金會備份。
